【裁判字號】    97,易,55
【裁判日期】    970326
【裁判案由】    妨害公務
【裁判全文】
臺灣雲林地方法院刑事判決                97年度易字第55號
公  訴  人  臺灣雲林地方法院檢察署檢察官
被      告  乙○○
上列被告因妨害公務案件，經檢察官提起公訴（96年度偵字第64
66號），被告就被訴事實為有罪之陳述，本院裁定進行簡式審判
程序，判決如下：
    主  文
乙○○犯妨害公務執行罪，累犯，處有期徒刑肆月，如易科罰金
，以新臺幣壹仟元折算壹日。
    事  實
一、乙○○前因毒品危害防制條例、公共危險、過失傷害、竊盜
    等案件，經法院合併定應執行為有期徒刑5 年確定，嗣經法
    院裁定減刑後，定其應執行刑為有期徒刑2 年6 月，甫於民
    國96年7 月16日期滿執行完畢。仍不知悔改，於96年12月10
    日下午3 時50分許，在雲林縣斗六市○○路上「真岡飯店」
    前，雲林縣警察局斗六分局警員甲○○、丁○○執行肅毒勤
    務時，見其神情緊張而上前盤查，因乙○○手持香菸盒1 個
    （內藏毒品海洛因，所涉毒品危害防制條例由檢察官另案偵
    查中），甲○○、丁○○遂要求乙○○將香菸盒打開受檢，
    乙○○不從，將香菸盒棄置於地上後，欲逃離現場，甲○○
    、丁○○隨即趨前逮捕，詎乙○○竟基於妨害公務執行之犯
    意，與警員甲○○、丁○○發生拉扯、扭打，期間3 人均跌
    倒在地，乙○○並拉扯甲○○配槍鈕扣並將其配槍拉起約3
    至5 公分，甲○○大喊搶槍並用力握緊配槍，乙○○仍緊握
    甲○○之配槍，丁○○將乙○○拉開後，乙○○始鬆手，並
    趁機逃跑，適逢支援警員丙○○到場協助追捕，乙○○翻過
    「真岡飯店」前欄杆後，接續與丙○○發生拉扯、扭打，甩
    開丙○○後逃至斗六火車站前，始為隨後趕到之支援警力逮
    捕。乙○○上開與警員拉扯、扭打過程中，致使警員甲○○
    右手小拇指扭傷、丁○○左手大拇指受傷（甲○○、丁○○
    傷害部分未提出告訴）、丙○○右踝外側扭傷（傷害部分已
    撤回告訴，詳後述），而對於公務員甲○○、丁○○、丙○○依法執行職務時，施強暴行為。
二、案經雲林縣警察局斗六分局報告臺灣雲林地方法院檢察署檢
    察官偵查起訴。
    理  由
一、本件被告乙○○所犯係死刑、無期徒刑、最輕本刑為3 年以
    上有期徒刑以外之罪，被告就被訴事實為有罪之陳述，經本
    院裁定以簡式審判程序審理，依刑事訴訟法第273 條之2 、
    同法第159 條第2 項之規定，不適用傳聞法則有關限制證據
    能力之相關規定，合先敘明。
二、上揭事實，業據被告乙○○坦承不諱，且經證人即執勤警員
    甲○○、丁○○於偵查及本院審理時、證人即前往支援之警
    員丙○○於本院審理時分別證述明確，並有洪揚醫院96年12
    月11日診斷證明書1 紙（偵卷第7 頁）及警員甲○○、丙○○於96年12月10日所出具之職務報告各1 份（偵卷第6 、15
    頁）在卷可稽，足認被告自白與事實相符，堪可採信。本件
    事證明確，被告犯行堪以認定，應依法論科。
三、核被告乙○○所為，係犯刑法第135 條第1 項之妨害公務執
    行罪。被告基於一個妨害公務之犯意，在上開時、地接續對
    甲○○、丁○○、丙○○施以強暴行為，為接續犯，屬單純
    一罪。被告有如事實欄所載之前案科刑及執行紀錄，有卷附
    臺灣高等法院被告前案紀錄表可按，其受有期徒刑之執行完
    畢，5 年以內故意再犯有期徒刑以上之罪，為累犯，應依刑
    法第47條第1 項之規定，加重其刑。爰審酌被告於警察依法
    執行職務時，對警員施以強暴行為，所為藐視公權力，嚴重
    妨礙警員勤務之執行，造成國家法益之侵害，惟於犯罪後已
    與告訴人丙○○達成和解，丙○○並具狀撤回告訴，有刑事
    撤回狀1 紙（本院卷第67頁）附卷可參，及其犯罪之目的、
    手段、犯後態度、智識程度等一切情狀，量處如主文所示之
    刑，並諭知易科罰金之折算標準。
四、公訴意旨另以被告乙○○上開強暴行為致丙○○受有右踝外
    側扭傷之傷害，另涉犯刑法第277 條第1 項之傷害罪嫌（起
    訴書誤載為「傷害部分未據告訴」，經公訴檢察官當庭更正
    ）。經查，此部分事實因被告已與告訴人丙○○達成和解，
    並經丙○○具狀撤回告訴，有前揭刑事撤回狀1 紙在卷足憑
    ，而此部分事實，如成立犯罪與前揭論罪科刑之妨害公務執
    行罪部分，有裁判上一罪關係，爰不另為不受理之諭知。
據上論斷，應依刑事訴訟法第273 條之1 第1 項、第299 條第1
項前段，刑法第135 條第1 項、第47條第1 項、第41條第1 項前
段，刑法施行法第1 條之1 第1 項、第2 項前段，判決如主文。
本案經檢察官戊○○到庭執行職務。
中    華    民    國    97    年    3     月    26    日
                  刑事第二庭    法  官  王  素  珍
以上正本證明與原本無異。
如不服本判決，應於判決收受後10日內，向本院提出上訴狀（須
附繕本）。
                                書記官  吳  伊  婷
中    華    民    國    97    年    3     月    26    日
附錄本案論罪科刑法條：
中華民國刑法第135條第1項
（妨害公務執行及職務強制罪）
對於公務員依法執行職務時，施強暴脅迫者，處3 年以下有期徒
刑、拘役或3 百元以下罰金。
意圖使公務員執行一定之職務或妨害其依法執行一定之職務或使
公務員辭職，而施強暴脅迫者，亦同。
犯前二項之罪，因而致公務員於死者，處無期徒刑或7 年以上有
期徒刑；致重傷者，處3 年以上10年以下有期徒刑。


司法院資訊處製作；財團法人民間司法改革基金會備份。
